# 请教陈版主：房地产销售同时捆绑回租合同的账务处理

提问人：Scarecrowee 时间：2019-09-23 18:43:05
陈版您好，
请教您一个 “房地产企业销售房屋捆绑回租合同” 的账务处理问题：
协议具体情况如下：
ABC公司为房地产开发企业，项目完工后，ABC 公司在销售房屋时，会与客户签订两份合同，一份销售合同，一份回租合同。
其中，销售协议约定了销售价格（假设为 10 万元），其他无特殊约定，销售协议无任何与回租相关的内容。
于此同时，ABC 公司与同一购房人签订租赁协议，约定：鉴于甲乙双方签订了 “销售协议”，故在此签订回租协议，约定 ABC 公司自交房起将房屋回租，租期为 3 年，每年租金为 “未签订该回租协议的情况下的房屋销售价款”*7.5%，三年合计租金为 22.5%，租金支付方式为：在购销合同房产价格中一次性扣除。（且回租协议约定：购销协议房产价格已经包含扣除了回租租金）
ABC公司的账务处理如下（不考虑税）：
借: 应收账款-购房人 10
借: 应收账款-回租租金 2.91 =10÷(1-22.5%)*22.5%贷: 主营业务收入 12.91
公司在与购房人签完协议后，将房屋平价转租给与公司存在关联关系物业公司，物业公司将 2.91万租金支付给 ABC 公司，公司冲销 2.91万元“应收账款-回租租金”，购房人仅需支付合同约定的 10 万元。公司未就此协议做其他会计处理。
ABC公司解释：ABC 公司与客户签订购房合同的金额为 “房屋市场价格-三年总租金”后的净额，公司此种方式为促进销售。若只是单独销售没有返租，则签订的销售合同约定金额就是 12.91. 整个租赁过程，ABC 公司为回租合同主体，但实质上未经营租赁。
我们获取了同一时间签订的无回租的销售合同，合同售价即为 12.91，与附带回租合同的协议 “售价 + 租金” 一致，可见公司附带回租协议不存在通过租赁调整收入的可能性。
请教陈版：
1 、此种情况下，对于附带回租协议的销售合同，ABC 公司按 12.91（合同约定售价 +回租租金）确认收入是否合理？
2 、ABC 公司承租后直接平价转租给关联物业公司进行经营，不存在租赁实质，仅是合同名义上的承租方，该租赁是否需要做会计处理？若需，如何做会计处理？
遥首以盼陈版回复！非常感谢！敬礼！

回答人：chenyiwei
建议参考《计学撮要 2018 》之 “问题 4-2-5（售后租回构成经营租赁，但约定的租金高于市场公允租金时的处理）”，合理分拆该交易中的销售和融资两个因素。特别要关注约定的每年7.5%回租租金回报是否超出了该楼盘未来三年内的实际租金回报率。